臺灣桃園地方法院刑事裁定
111年度聲字第686號
聲明異議人
即受處分人  王郁升


上列聲明異議人即受處分人因違反毒品危害防制條例案件，對於
臺灣桃園地方檢察署檢察官之執行指揮聲明異議，本院裁定如下
：
    主  文
聲明異議駁回。
    理  由
一、聲明異議意旨略以：聲明異議人前因施用第二級毒品案件，
    經本院以109年度易字第1152號判決諭知公訴不受理在案，
    嗣臺灣桃園地方檢察署檢察官卻就同一案件向本院聲請觀察
    勒戒，而經本院以110年度毒聲字第563號裁定觀察、勒戒，
    應有違反一事不再理之情形等語。
二、按法院依刑事訴訟法第484條、第486條之規定，就聲明異議
    所為之裁定，無一事不再理原則之適用，最高法院110年度
    台抗大字第1314號裁定意旨參照。查聲明異議人前就同一情
    事聲明異議，經本院以111年度聲字第685號裁定駁回聲明異
    議一節，有臺灣高等法院被告前案紀錄表、前開裁定在卷可
    參，聲明異議人雖就同一事由聲明異議，惟法無明文禁止以
    同一事由重複聲明異議，尚無一事不再理原則之適用，本件
    聲明異議於法無違，合先敘明。
三、按受刑人或其法定代理人或配偶以檢察官執行之指揮為不當
    者，得向諭知該裁判之法院聲明異議，刑事訴訟法第484 條
    定有明文。又執行機關對於審判機關所為之裁判，並無審查
    內容之權，故裁判是否違法，並非執行機關所得過問，是聲
    明異議之對象，應係檢察官之執行指揮行為，而非檢察官據
    以指揮執行之裁判，故所稱「檢察官執行之指揮不當」，係
    指檢察官有積極執行指揮之違法及其執行方法有不當等情形
    而言；檢察官如依確定判決、裁定指揮執行，即無執行之指
    揮違法或其執行方法不當之可言，至於原確定判決、裁定，
    是否有認定事實錯誤或違背法令之不當，應循再審或非常上
    訴程序以資救濟，尚無對之聲明異議之餘地（最高法院108
    年度台抗字第79號裁定意旨參照）。再按受刑人聲明異議之
    客體，應以檢察官執行之指揮為限。倘受刑人並非針對檢察
    官執行之指揮認有不當，其所為聲明異議於程序上已難謂適
    法，法院自應以裁定駁回其異議（最高法院102年台抗字第4
    04號裁定意旨參照）。
四、經查:
　㈠聲明異議人因施用第二級毒品案件（臺灣桃園地方檢察署110
    年度毒偵字第1111號），經本院以110年度毒聲字第563號裁
    定送觀察、勒戒，聲明異議人提起抗告，經臺灣高等法院以
    110年度毒抗字第838號裁定駁回抗告確定在案，嗣經臺灣桃
    園地方檢察署檢察官以110年度觀執字第909號執行指揮書予
    以執行，聲明異議人於民國111年3月9日至同年4月11日在法
    務部○○○○○○○○附設勒戒處所觀察勒戒，且上開觀察勒戒確定
    裁定未經重新審理或非常上訴程序加以撤銷或變更等情，有
    前開裁定書、臺灣高等法院被告前案紀錄表、在監在押全國
    紀錄表在卷可稽。是檢察官依上開確定裁定，將聲明異議人
    送勒戒處所執行觀察、勒戒，既係依上開確定裁定內容為之
    ，核無違法或不當。
　㈡又觀諸聲明異議意旨，非對檢察官之執行或其方法有何異議
    指摘，而係對本院上開確定裁定，循聲明異議程序，再事爭
    執，請求重新審理，惟此與刑之執行或執行方法有指揮違法
    或不當情形迥異，非屬聲明異議程序所得審究。
　㈢綜上，本件檢察官之執行指揮並無違法或不當，聲明異議人
    所執前詞，顯非針對檢察官之執行指揮適法或其執行方法有
    何不當而為異議指摘，即有未合，應予駁回。
四、依刑事訴訟法第486條，裁定如主文。
中　　華　　民　　國　　111 　年　　5 　　月　　16　　日
                  刑事第五庭  法　官　李敬之
以上正本證明與原本無異。
如不服本裁定，應於裁定送達後5 日內向本院提出抗告狀。
　　　　　　　　　　　　　　　書記官　鐘柏翰　
中　　華　　民　　國　　111 　年　　5 　　月　　17　　日